

Imię i Nazwisko: Maria Pieroszkiewicz

Miejscowość: Warszawa

Telefon: +48 693 324 767

E-mail: <a href="mail:maria.pieroszkiewicz@gmail.com">maria.pieroszkiewicz@gmail.com</a>
www: <a href="https://marypieroszkiewicz.com">https://marypieroszkiewicz.com</a>
GitHub: <a href="https://linkedin.com/in/marypieroszkiewicz">https://linkedin.com/in/marypieroszkiewicz</a>
LinkedIn: <a href="https://linkedin.com/in/marypieroszkiewicz">https://linkedin.com/in/marypieroszkiewicz</a>

# Profil zawodowy

Jestem entuzjastką Agile zwinnego podejścia, absolutną pasjonatką tego sposobu pracy, nowych technologii i innowacji. Scrum Master z rosnącym doświadczeniem, z dużą dozą empatii, otwartości z solidnym zapleczem technicznym, ponad 10-cio letnim doświadczeniem w branży IT jako Front-End Developer, pracując z cross-funkcjonalnymi samoorganizującymi się zespołami. Świetnie czuję się w pracy zespołowej - potrafię wspierać innych w dostrzeganiu przeszkód i znajdowaniu rozwiązań, zadawać pytania, które prowadzą do znalezienia właściwych odpowiedzi, budować inspirującą atmosferę i relacje w zespole.

Wpływ na powracający biznes, dzięki otwartej komunikacji, dobrej relacji z klientami. Posiadając wszystkie dotychczasowe doświadczenia i umiejętności wykorzystam w roli jako Scrum Master.

### ■ Doświadczenie zawodowe

09.2021 - obecnie

### agile.org.pl

Uczestniczka w programie mentoringowym w stowarzyszeniu agile.org.pl, w którym mentorami są doświadczeni Scrum Masterzy / Agile Coachowie: Marek Konderski, Grzegorz Staniak, Michał Januszewski, Izabela Januszewska

Zakres tematów podczas cotygodniowych spotkań:

- omawianie tematów związanych z Agile / Scrum;
- analizowanie rzeczywistych przypadków z życia zespołu Scrum;
- przegląd możliwych sposobów ułatwienia rozwiązywania konfliktów;
- nauka o zmianie i wpływu Scrum Mastera jako potencjalnego lidera zmiany.

#### 04.2020 - obecnie

### Agencja Reklamowa m.pire

Front-End Developer

- kodowanie stron internetowych i aplikacji webowych
- praca z wykorzystaniem Git systemu kontroli wersji
- prezentowanie projektów klientom
- wspólne planowanie przebiegu projektów
- rozpisywanie i koordynowanie zadań
- wsparcie techniczne i facylitacja klientów w obsłudze oprogramowania
- używanie narzędzi do zarządzania projektami: Asana
- doskonalenie procesów wytwarzania produktów
- usprawnianie działań kampanii produktów
- uczestniczenie i facylitacja spotkań wewnętrznych z klientami i całym zespołem
- coachowanie w cross-funkcjonalnym samoorganizującym się zespole
- usuwanie przeszkód w procesie wytwarzania oprogramowania i w procesie wdrażania
- sesje rozwiązywania problemów w zespole

### 09.2019 - 03.2022

## Agencja Interaktywna Drop By Drop Sp. z o.o.

Front-End Developer

- kodowanie stron internetowych i aplikacji webowych
- samodzielne planowanie zadań
- zbieranie wymagań od klientów
- prezentowanie projektów klientom
- usuwanie przeszkód w procesie wdrażania
- mentorowanie Junior Front-End Developerów
- facylitacja spotkań i warsztatów
- budowanie pozytywnego wizerunku firmy

### 09.2019 - 02.2020

### Agencja Interaktywna Rise

Front-End Developer

- kodowanie stron internetowych i aplikacji webowych
- praca z wykorzystaniem Git systemu kontroli wersji
- wykonywanie przeglądu kodu
- prezentowanie projektów klientom
- wspólne planowanie przebiegu projektów
- rozpisywanie i koordynowanie zadań
- używanie narzędzi do zarządzania projektami: Asana
- współpraca z zewnętrzną firmą w dużym projekcie z wykorzystaniem Scrum
- umieszczanie wymagań w backlogu produktu
- praca w cross-funkcjonalnymi samoorganizującymi się zespołami
- prowadzenie wewnętrznych warsztatów programistycznych
- motywowanie, rozwijanie i zwiększanie efektywności zespołu
- usuwanie przeszkód w procesie wytwarzania oprogramowania i w procesie wdrażania

#### 02.2015 - 04.2015

## i-Systems Spółka z ograniczoną odpowiedzialnością Sp.k.

Junior Front-End Developer

- kodowanie stron internetowych e-commerce
- używanie narzędzia do zarządzania zadaniami

#### 04.2013 - 06.2013

### Agencja Interaktywna Global Performance

Junior Front-End Developer / Web Designer

- opieka webmasterska nad witryna internetowa www.sunweb-oferty.pl
- wdrożenie i opieka webmasterska nad witryną internetową www.fitcare.ajdi.pl
- tworzenie grafiki do katalogu swetry świąteczne

### Od 02.2011

# **Front-End Developer (Freelance)**

- realizacja projektów, zakończonych sukcesem i zadowoleniem klienta
- analiza celów i wymagań klienta
- samodzielne planowanie zadań
- opracowywanie projektów koncepcyjnych stron www
- praca w wykorzystaniem Git systemu kontroli wersji
- tworzenie grafik i cięcie layoutów
- kodowanie szablonów HTML/CSS/JS lub pod statyczne generatory stron (11ty, jekyll) oraz pod system zarządzania treścią CMS WordPress
- wsparcie w administrowaniu stronami

#### Klienci:

- Biuro Usług Projektowych i Nadzoru Budowlanego "PROINBUD"
- Kancelaria Radcy Prawnego Anna Richter
- Compleo Terapie Naturalne
- "Geosolis" Pracownia Geologiczna Maciej Bałys
- "EnglishCom" Katarzyna Buch-Gasz

# ■ Dodatkowe doświadczenia

## 02.2022 - 05.2022

## **ACE! Conference**

### Wolontariusz

- pozyskiwanie potencjalnych partnerów i sponsorów
- komunikowanie się z partnerami i sponsorami
- promowanie konferencji w mediach społecznościowych
- używanie narzędzia do organizacji zadań: Notion
- używanie narzędzia Miro do prezentacji
- pomaganie w organizacji konferencji i podczas trwania konferencji
- współpraca z zespołem wolontariuszy i organizatorami
- nawigowanie uczestników podczas konferencji
- reagowanie i usuwanie przeszkód w trakcie konferencji

#### 09.2021 - obecnie

#### Softmaker

Talent Sourcer / Researcher

- pozyskiwanie potencjalnych kandydatów na stanowiska programistyczne
- używanie narzędzi do zarządzania projektami: Jira
- budowanie pozytywnego wizerunku firmy
- doskonalenie procesów pozyskiwania kandydatów
- usuwanie przeszkód komunikacyjnych pomiędzy firmą, a kandydatami
- coachowanie, facylitowanie w cross-funkcjonalnym samoorganizującym się zespole
- usprawnianie działań promowania firmy

### 04.2013 - 12.2014

### **Geek Girls Carrots Silesia**

- pomoc w organizowaniu wydarzeń
- koordynacja zadań

#### 06.2009 -12.2017

## Śląski Klub Karate "GOLIAT" w Katowicach

Front End Developer / Web Designer / Administrator Serwisu

 zaprojektowanie, wdrożenie i utrzymanie witryny internetowej Klubu (ponad 500 odsłon dziennie)

# ■ Wykształcenie

10.2007 - 06.2011

Inżynier (Informatyka)

Wyższa Szkoła Technologii Informatycznych w Katowicach Specjalizacja: grafika komputerowa, budowa multimedialnych

serwisów internetowych

09.2005 - 07.2007

Technik Informatyk

Szkoła Informatyki i Internetu w Gliwicach

### Kursy/Szkolenia/Konferencje

- Kopalnia Scrum Mastera warsztaty z obszaru zwinnych zespołów (3 miesięczny kurs zakończony certyfikatem) - Indeed, online - 03.2022 - 05.2022
- ACE! Conference (2 dni), Kraków 05.2022
- Agile Virtual Summit (5 dni), online 05.2022
- Agility in Construction Conference Agility in Construction, online 04.2022
- Jak się za to zabrać? Czyli o przełożeniu teorii metryk do pierwszego, konkretnego użycia w zespole - AgileWarsaw, Warszawa 04.2022
- Agile to agility Conference: Integral Approaches Agile to agility, online 04.2022
- Refinementy dla opornych Scrumvival, online 03.2022

- Oswoić, zrozumieć i rozwiązać konflikty (2 dni) AgileWarsaw, online 03.2022
- Rozprawa sądowa o wartościach Scrum. AgileWarsaw, online 02.2022
- Scrum Master (5-cio tygodniowy kurs zakończony certyfikatem) Future Collars, online -12.2021 - 01.2022
- Leadership masterclass Facili(S)tation, Bytom 11.2021
- Agile4Good poznaj wiele twarzy zwinności! Agile4U, online 09.2021
- WAWCODE | Koduj dla Warszawy Hackathon (2 dni), Warszawa 04.2019
- FRONTEND-CON 2017 (2 dni) FrontEnd Connect, Warszawa 09.2017
- Google Developer Days Europe 2017 (2 dni) Google, Kraków 09.2017
- JS Poland Conference 2017, Warszawa 06.2017
- Zostań programistą Front-End Developer (6-cio tygodniowy kurs zakończony certyfikatem) -Coders Lab, Katowice - 02.2017 - 03.2017
- Innovator's Summit #4 (2 dni), Kraków 11.2015
- Open Your Mind to Astia #2, Kraków 04.2015
- Front-Trends 2014 Conference (3 dni), Warszawa 05.2014
- Mity i problemy w Agile mity o Scrum CodeSprinters, Kraków 10.2013

# ■ Umiejętności

- elastyczność i umiejętność przystosowywania się do zmian
- otwartość i łatwość w nawiązywaniu relacji
- · pozytywne nastawienie
- odpowiedzialność
- · gotowość do podejmowania wyzwań
- samodzielność oraz umiejętność pracy w zespole
- umiejętność rozwiązywania problemów
- · myślenie analityczne i innowacyjność
- · umiejętność aktywnego słuchania
- komunikatywność
- · organizacja i planowanie
- umiejętność pracy pod presją
- proaktywność, inicjatywa,
- moralność i zdolności przywódcze
- · umiejętność motywowania innych

- · zaangażowanie, dokładność, pracowitość, skupienie na celu asertywność
- transparentność
- pokora
- · ciągła chęć rozwoju, doskonalenia się
- · umiejętność współpracy
- umiejętność sprawnego wyszukiwania informacji

• technologie webowe: HTML5, CSS3, SASS, JavaScript, GSAP, Ajax, RWD, BEM, Parcel, Gulp

Git, 11ty, CMS (WordPress), PHP, MySQL

oprogramowanie: WebStorm, Visual Studio Code, GitHub, Jira, Asana, Trello, Miro, Mural,

Slack, Discord, Zoom, Adobe (Illustrator, Photoshop, XD), Figma,

Autodesk SketchBook Pro, Google Workspace, MS Office,

systemy operacyjne: Mac OS X, Windows 95/98/NT/2000/XP/2003/Vista/7/10, Linux: Ubuntu,

Debian

# ■ Znajomość języków obcych

Angielski: średniozaawansowany B2, techniczny

### Zainteresowania

#### Branżowe:

- interesuję się zwinnym zarządzaniem produktami
- aktywne uczestnictwo w różnych wydarzeniach, warsztatach, konferencjach, społeczności agile
- · rozwój osobisty
- · filozofia kaizen
- skoncentrowanie na ciągłym poszerzaniu wiedzy i umiejętności
- interesuje się rozwojem kompetencji liderskich
- · nowe technologie, innowacje

#### Inne:

- wschodnie sztuki walki (Kung Fu i Karate III miejsce w OYAMA TOP Puchar Polski OYAMA PFK semi-knockdown karate, 09.2009),
- qigong
- rozwój duchowy
- książki otwierające umysł
- ekstatyczny taniec
- gotowanie wg. pięciu przemian (dietetyka wg. medycyny chińskiej),
- podróże
- · gry planszowe

Wyrażam zgodę na przetwarzanie moich danych osobowych dla potrzeb niezbędnych do realizacji procesu rekrutacji zgodnie z Rozporządzeniem Parlamentu Europejskiego i Rady (UE) 2016/679 z dnia 27 kwietnia 2016 r. w sprawie ochrony osób fizycznych w związku z przetwarzaniem danych osobowych i w sprawie swobodnego przepływu takich danych oraz uchylenia dyrektywy 95/46/WE (RODO).